【裁判字號】    97,上易,902
【裁判日期】    970610
【裁判案由】    竊盜
【裁判全文】
臺灣高等法院臺中分院刑事判決         97年度上易字第902號
上  訴  人  臺灣彰化地方法院檢察署檢察官
被      告  甲○○
                    號（現另案於台灣彰化監獄執行中）
上列上訴人因被告竊盜案件，不服臺灣彰化地方法院97年度易字
第361號中華民國97年3月28日第一審判決（起訴案號：臺灣彰化
地方法院檢察署97年度偵字第1890號），提起上訴，本院判決如
下：
    主  文
原判決撤銷。
甲○○攜帶兇器竊盜，處有期徒刑陸月，如易科罰金，以新台幣
壹仟元折算壹日。扣案之水電筒、鐵鎚、美工刀、十字螺絲扳手
、老虎鉗、園藝剪刀各壹支及刀片壹盒，均沒收。
    事  實
一、甲○○前於民國（下同）九十七年一月十四日，曾因犯竊盜
    罪經臺灣彰化地方法院九十六年度易字第一七二一號刑事判
    決判處有期徒刑七月確定，於尚未執行前，猶不知悔改，復
    意圖為自己不法之所有，基於竊盜之犯意，於九十七年二月
    二十日凌晨零時三十分許，持其所有之水電筒、鐵鎚、美工
    刀、十字螺絲扳手、老虎鉗、園藝剪刀各一支及刀片一盒等
    物，前往夜間無人居住、位於彰化縣彰化市○○路十五巷一
    號之「培元中學」，從未上鎖之側門進入校區後，隨即從該
    校校舍牆壁將電纜線放下後，以其所攜帶之上開園藝剪刀剪
    斷電纜線後，竊取長約二十公尺之電纜線（價值約新台幣一
    萬元），得手後將之捆成一捆，置於地上。嗣再接續拉取牆
    上之電纜線，欲剪取時，為巡邏員警當場查獲，並扣得上揭
    已剪取之電纜線一捆（已發還培元中學）及甲○○所有用以
    行竊之上開工具水電筒、鐵鎚、美工刀、十字螺絲扳手、老
    虎鉗、園藝剪刀各一支及刀片一盒等物。
二、案經彰化縣警察局彰化分局報請臺灣彰化地方法院檢察署檢
    察官偵查起訴。
    理  由
一、訊據被告甲○○對於上開犯罪事實供認不諱，核與證人即培
    元中學之員工乙○○於警詢時證述之情節相符，並有贓物認
    領保管單一紙及現場照片四幀等附卷可按。此外復有扣案之
    上開水電筒、鐵鎚、美工刀、十字螺絲扳手、老虎鉗、園藝
    剪刀各一支及刀片一盒等物足稽。足認被告之上開自白與事
    實相符，堪足採信，是罪證明確，被告之犯行堪以認定。
二、按被告以外之人於審判外之陳述，雖不符刑事訴訟法第一百
    五十九條之一至第一百五十九條之四之規定，而經當事人於
    審判程序同意作為證據，法院審酌該言詞陳述或書面陳述作
    成時之情況，認為適當者，亦得為證據。當事人、代理人或
    辯護人於法院調查證據時，知有第一百五十九條第一項不得
    為證據之情形，而未於言詞辯論終結前聲明異議者，視為有
    前項之同意，刑事訴訟法第一百五十九條之五第一項、第二
    項定有明文。立法意旨在於傳聞證據未經當事人之反對詰問
    予以核實，原則上先予排除，惟若當事人已放棄詰問或未聲
    明異議，基於證據資料愈豐富，愈有助於真實發現之理念，
    且強化言詞辯論主義，法院自可承認該傳聞證據例外擁有證
    據能力。查本件被告對於證人乙○○上開於審判外陳述之證
    據能力，並未於言詞辯論終結前聲明異議，依刑事訴訟法第
    一百五十九條之五第二項之規定，視為同意作為證據，且本
    院審酌該證人上開言詞陳述作成時並非在非自由意志之情況
    下所為之陳述，又係於案發後不久所為之陳述，較無人情干
    擾，所陳自較符事實，是本院認該言詞陳述適當，依刑事訴
    訟法第一百五十九條之五第一項規定，自得為證據。
三、查扣案之上開鐵鎚、美工刀、十字螺絲扳手、老虎鉗、園藝
    剪刀等物，或質地堅硬，或尖銳無比，在客觀上均足以對人
    之生命、身體構成威脅，是為兇器無疑。被告持以行竊，核
    其所為，係犯刑法第三百二十一條第一項第三款之攜帶兇器
    竊盜既遂罪。又被告著手於竊取上開長約二十公尺之電纜線
    ，並於剪斷後將之捆成一捆，置於地上，顯已將該電纜線移
    入其實力支配之下，應已成立竊盜既遂罪，至嗣被告欲接續
    再剪取時，雖為警當場查獲，但並不影響上開已成立之竊盜
    既遂罪。公訴人認被告係成立攜帶兇器竊盜未遂罪，尚有誤
    會。原審予以論罪科刑，固非無見，惟查被告係成立攜帶兇
    器竊盜既遂罪，已如前述，原判決認被告僅成立攜帶兇器竊
    盜未遂罪，顯有適用法則不當之違誤。次查證人乙○○於警
    詢時之陳述，為被告以外之人於審判外之陳述，該陳述何以
    具有證據能力？原判決未為必要之說明，亦有可議。檢察官
    上訴意旨執此指摘原判決不當，非無理由，應由本院將原判
    決予以撤銷改判。爰酌被告甫因竊盜案件經原審另案判決確
    定，猶不知悔改，再度犯本件之竊盜犯行及考量其犯罪之動
    機、目的、手段、所生之危害及犯罪後坦承犯行，態度尚佳
    等一切情狀，量處被告如主文第二項所示之刑，並諭知易科
    罰金之折算標準，以示懲儆。至扣案之上開水電筒、鐵鎚、
    美工刀、十字螺絲扳手、老虎鉗、園藝剪刀各一支及刀片一
    盒等物，均為被告所有，業據被告於原審陳明在卷，且為供
    其行竊所用之物，並依刑法第三十八條第一項第二款之規定
    宣告沒收。
四、據上論結，應依刑事訴訟法第三百六十九條第一項前段、第
    三百六十四條、第二百九十九條第一項前段、刑法第三百二
    十一條第一項第三款、第四十一條第一項前段、第三十八條
    第一項第二款，判決如主文。
本案經檢察官丙○○到庭執行職務。
中    華    民    國    97    年    6     月    10    日
            刑事第八庭  審判長法  官  羅  得  村
                              法  官  吳  進  發
                              法  官  劉  榮  服
上列正本證明與原本無異。
不得上訴。
                              書記官  周  巧  屏
中    華    民    國    97    年    6     月    11    日
附錄本案論罪科刑法條全文：
中華民國刑法第321條
犯竊盜罪而有左列情形之一者，處六月以上、五年以下有期徒刑
：
一、於夜間侵入住宅或有人居住之建築物、船艦或隱匿其內而犯
    之者。
二、毀越門扇、牆垣或其他安全設備而犯之者。
三、攜帶兇器而犯之者。
四、結夥三人以上而犯之者。
五、乘火災、水災或其他災害之際而犯之者。
六、在車站或埠頭而犯之者。
前項之未遂犯罰之。


司法院資訊處製作；財團法人民間司法改革基金會備份。
